最高法院民事裁定　　　　　　　　　　111年度台上字第1238號
上　訴　人　許顯欽
訴訟代理人　呂偉誠律師
被 上訴 人　湯惠媛
訴訟代理人　余欽博律師（法扶律師）
上列當事人間請求損害賠償事件，上訴人對於中華民國111年1月
26日臺灣高等法院第二審判決（110年度上字第396號），提起上
訴，本院裁定如下：
    主  文
上訴駁回。
第三審訴訟費用由上訴人負擔。
    理  由
按上訴第三審法院，非以原判決違背法令為理由，不得為之。又
提起上訴，上訴狀內應記載上訴理由，其以民事訴訟法第 469條
所定事由提起第三審上訴者，應於上訴狀內表明：原判決所違背
之法令及其具體內容、暨依訴訟資料合於該違背法令之具體事實
。其依同法第469條之1規定提起上訴者，並應具體敘述為從事法
之續造、確保裁判之一致性或其他所涉及之法律見解具有原則上
重要性之理由。同法第 467條、第470條第2項分別定有明文。而
依同法第 468條規定，判決不適用法規或適用不當者，為違背法
令；依同法第 469條規定，判決有該條所列各款情形之一者，為
當然違背法令。是當事人提起第三審上訴，如合併以同法第 469
條及第469條之1之事由為上訴理由時，其上訴狀或理由書應表明
該判決所違背之法令條項，或有關之司法院大法官解釋、憲法法
庭裁判，或成文法以外之習慣或法理等及其具體內容，暨係依何
訴訟資料合於該違背法令之具體事實，並具體敘述為從事法之續
造、確保裁判之一致性或其他所涉及之法律見解具有原則上重要
性之理由。如未依上述方法表明，或其所表明者與上開法條規定
不合時，即難認為已合法表明上訴理由，其上訴自非合法。本件
上訴人對於原判決提起第三審上訴，雖以該判決違背法令為由，
惟核其上訴理由狀所載內容，係就原審取捨證據、認定事實之職
權行使所論斷：被上訴人於民國99年12月17日交付新臺幣（下同
） 290萬元（下稱系爭款項）予上訴人，係委由上訴人購買門牌
號碼新北市○○區○○街000巷00號之0房屋及坐落土地（下合稱
系爭房地），兩造間已成立委任契約。而證人陳秋品之證述，核
與上訴人不爭執形式上真正之兩造錄音譯文、LINE對話紀錄不符
，委無可採。上訴人將系爭房地登記為其單獨所有，逾越受委任
之權限，致被上訴人受有系爭款項之損害，自應負賠償責任。至
上訴人主張其於兩造交往期間負擔被上訴人相關費用221萬8,296
元部分，係本於情誼所支付，難謂係為被上訴人管理事務，上訴
人復未證明被上訴人無法律上之原因而受利益，致其受有損害，
則其以該支出費用與本件債務為抵銷抗辯，洵非可採。從而，被
上訴人依民法第 544條規定，請求上訴人給付系爭款項本息，應
予准許等情，指摘為不當，並就原審命為辯論及已論斷或其他與
判決結果不生影響者，泛言謂為違法，而非表明該判決所違背之
法令及其具體內容，暨依訴訟資料合於該違背法令之具體事實，
更未具體敘述為從事法之續造、確保裁判之一致性或其他所涉及
之法律見解具有原則上重要性之理由，難認其已合法表明上訴理
由。依首揭說明，應認其上訴為不合法。
據上論結，本件上訴為不合法。依民事訴訟法第481條、第444條
第1項前段、第95條、第78條，裁定如主文。
中    華    民    國   111    年    5     月    5     日
                      最高法院民事第九庭
                          審判長法官  盧  彥  如  
                                法官  林  麗  玲  
                                法官  張  恩  賜  
                                法官  汪  漢  卿  
                                法官  吳  麗  惠  
本件正本證明與原本無異
                                      書  記  官
中    華    民    國   111    年    5     月    12    日